【裁判字號】    98,交聲,509
【裁判日期】    980526
【裁判案由】    違反道路交通管理處罰條例聲明異議
【裁判全文】
臺灣桃園地方法院刑事交通事件裁定     98年度交聲字第509號
原處分機關  交通部公路總局新竹區監理所中壢監理站
異  議  人  甲○○
上列異議人即受處分人因違反道路交通管理處罰條例案件，對於
交通部公路總局新竹區監理所中壢監理站民國98年1月17日壢監
裁字第裁53-A00YMN439號違反道路交通管理事件裁決書所為之處
分（原舉發通知單案號：臺北市政府警察局掌電字第A00YMN439
號）聲明異議，本院裁定如下：
    主    文
異議駁回。
    理    由
一、異議人聲明異議意旨略以：異議人即受處分人（下稱異議人
    ）於民國97年11月24日下午2 時12分許，駕駛9G-5312 號自
    用小客車，行駛於臺北市○○路36號與基隆路1 段，當時時
    速不足40公里，警員於第3 個紅燈攔檢，從車旁敲門告知闖
    紅燈並要求出示駕照、行照。當時伊質疑是否有看錯車輛，
    因並未趕時間，應未闖紅燈，爰聲明異議云云。
二、原處分意旨略以：異議人於上揭時間，行經臺北市○○路36
    號與基隆路1段（西向東）路口，因駕駛車牌號碼為9G-5312
    號自用小客車，有闖越紅燈之違規行為，經警攔停製單舉發
    ，此有臺北市政府警察局97年11月24日掌電字第A00YMN439
    號舉發違反道路交通管理事件通知單（以下稱舉發通知單）
    在卷可稽。嗣原處分機關並據以裁決，以異議人違反道路交
    通管理處罰條例第53條第1 項、第63條第1 項第3 款（裁決
    書漏載第1 項第3 款）之規定，分別裁處罰鍰2,700 元並記
    違規點數3 點，此亦有交通部公路總局新竹區監理所中壢監
    理站壢監裁字第裁53-A00YMN4 39 號違反道路交通管理事件
    裁決書附卷可據。
三、按汽車駕駛人，行經有燈光號誌管制之交岔路口闖紅燈者，
    處新臺幣（下同）1,800 元以上5,400 元以下罰鍰，並記違
    規點數3 點，道路交通管理處罰條例第53條第1 項、第63條
    第1 項第3 款分別定有明文。次按駕駛人駕駛汽車，應遵守
    道路交通標誌、標線、號誌之指示；汽車行駛至交岔路口，
    其行進、轉彎，應依下列規定：一、應遵守燈光號誌或交通
    指揮人員之指揮，遇有交通指揮人員指揮與燈光號誌並用時
    ，以交通指揮人員之指揮為準。..... 道路交通安全規則第
    90條前段、第102 條亦規定甚明。
四、經查：
  (一)本件異議人於上揭時間，因駕駛車牌號碼為9G-5312 號自用
    小客車，行經臺北市○○路36號與基隆路1 段（西向東）路
    口時，為員警以闖紅燈違規為由經攔停舉發之事實，有臺北
    市政府警察局97年11月24日掌電字第A00YMN439 號舉發通知
    單及交通部公路總局新竹區監理所中壢監理所於98年1 月17
    日壢監裁字第裁53-A00YMN439號所為之裁決書各乙紙存卷可
    稽，復經臺北市政府警察局信義分局查證無誤，有該局97年
    12月25日北市警信分交字第09733171200 號函存卷可據。
  (二)上開駕駛人之違規事實，業據證人即舉發警員乙○○於本院
    訊問時具結證稱：因民眾常檢舉該路段有闖紅燈之情節，固
    所屬單位派伊去現場察看。當時伊在現場見異議人行駛到該
    路口，現場是一個彎路，異議人由西向東方向行駛，原本有
    在紅燈亮起時，異議人就已到停止線，先放慢速度滑過停止
    線，後來就闖越紅燈，異議人應要停下來，卻逕行穿越過去
    ，伊攔下異議人時，異議人解釋是黃燈。伊站立的位置距離
    燈號約20公尺左右，現場無障礙物，天色光線都很清楚，可
    以清晰看見燈號為紅燈，伊執勤闖紅燈勤務有20年左右等語
    明確（參本院98年3 月30日訊問筆錄第2 頁至第4 頁）。此
    外，並有證人當庭提出之現場圖乙份、現場照片2 幀在卷可
    稽。再查諸如本件發生於員警執勤，適巧發生於眼前「稍縱
    即逝」之闖紅燈違規行為，本質上即屬突發狀況不及防備及
    蒐證，而現場亦無固定式攝影裝置，客觀上舉發員警顯不及
    以其他方式存證，而已無法藉由其他科學舉證方式認定事實
    。是以刑事訴訟法就犯罪證據有關之規定中與屬行政秩序罰
    之交通違規裁罰本質不合之部分，自不在準用之列。經本院
    傳喚證人乙○○到庭調查結果，其對當日所見違規情形於具
    結後堅證如上，足認其確係依自己親自見聞所得而為上開供
    述，且其不惟能清楚陳述所見如上之違規情形，復證陳其迄
    今已擔任該等交通勤務達十數年，依證人上開證述，其對於
    闖紅燈為舉發之勤務執行已有充分經驗，堪認對此等狀況之
    處理具有相當之能力。復因上揭時地，其與異議人所在位置
    均於松隆路，其等所見的號誌均係直行路口之號誌，證人並
    因此在距離該路口20公尺處目睹異議人上開違規行為，尤足
    認證人對號誌之判斷，並無誤認之可能。又異議人對於上揭
    時段，經過該路口及其行進方向之事實並不爭執，此外復查
    無其他任何事證可認證人乙○○上開證述有何瑕疵或與事理
    相違而可認與事實不符之處，本院依直接審理所得心證，堪
    認其依自己親自見聞所為之上開證述與事實相符，並可排除
    其誤記號誌與車號之可能。異議人空言否認闖紅燈云云，並
    無事證可稽，尚難採信。
  (三)綜上所述，本件違規事證至為明確，異議人確有前開違規行
    為堪以認定。從而，原處分機關依據道路交通管理處罰條例
    第53條第1 項、第63條第1 項第3 款規定，裁處罰鍰新臺幣
    2,700 元，並記違規點數3 點之處分，尚無違誤，應予維持
    ，本件異議為無理由，應予駁回。
據上論斷，應依道路交通管理處罰條例第87條第2 項，道路交通
案件處理辦法第19條，裁定如主文。
中    華    民    國    98    年    5     月    26    日
                    交通法庭    法  官  呂美玲
以上正本證明與原本無異。
如不服本裁定，應於裁定送達後5 日內向本院提出抗告狀。
                                書記官  李玉華
中    華    民    國    98    年    6     月    2     日


司法院資訊處製作；財團法人民間司法改革基金會備份。
